【裁判字號】    89,上易,1603
【裁判日期】    891109
【裁判案由】    詐欺
【裁判全文】
臺灣高等法院臺南分院刑事判決             八十九年度上易字第一六○三號   Ｇ
      上  訴  人
      即  被    告  乙○○○
右上訴人因詐欺案件，不服臺灣台南地方法院八十九年度易字第一六九○號中華民國
八十九年七月二十八日第一審判決（起訴案號：臺灣台南地方法院檢察署八十九年度
偵字第四三二七號），提起上訴，本院判決如左：
      主      文
原判決撤銷。
乙○○○連續意圖為自己不法之所有，以詐術使人將本人之物交付，處有期徒刑伍月
。
      事      實
一、乙○○○基於意圖為自己不法之所有，基於概括犯意，於民國八十六年九月初某
    日，向甲○○諉稱欲與其合夥參加一互助會，每會新台幣（下同）一萬元，內標
    利息固定為二千元，每月十日及二十五日標會，每半年加標一次，致甲○○陷於
    錯誤，除八十六年九月十日交付五千元外，每月如期交付其四千元，（每半年加
    標一次部份則交付八千元），迄八十七年六月二十五日止，共計交付八萬九千元
    ；乙○○○復承繼上開犯意，於八十七年二月間某日，再向甲○○諉稱其友人另
    有召集一互助會，每會五千元，外標利息固定為六百元，致甲○○陷於錯誤同意
    參加，而每月如期如交付其五千元，共交付五期計二萬五千元。嗣因甲○○屢次
    要求乙○○○提供會單，乙○○○一再推諉無法提出，甲○○始知受騙，共計詐
    得十一萬四千元。
二、案經甲○○訴請台灣台南地方法院檢察署檢察官偵查起訴。
      理      由
一、訊據上訴人即被告乙○○○矢口否認前開犯行，辯稱：係伊向告訴人借錢繳納以
    前伊自行跟會之死會會款，並未邀告訴人甲○○合夥參加互助會云云。惟查，右
    揭事實，業據告訴人甲○○指訴歷歷，且有告訴人與被告對話之錄音帶一捲及譯
    文一份附卷可參，而於該對話中，被告坦認確曾詐邀告訴人合夥參加互助會，況
    告訴人甲○○曾另陸續借款與被告乙○○○合計達六萬五千元，此亦經告訴人陳
    述甚明，告訴人既就被告諉稱欲與其合夥參加互助會之事實與借款之事實分別陳
    述，足見告訴人就右揭事實之陳述屬實。證人蘇雪朱於偵查證述被告前來向告訴
    人收會錢時其均在場。證人林妙美亦證稱曾陪告訴人前去向被告討債，被告坦承
    僅幫告訴人繳二次會錢等語。益證告訴人指訴非虛。被告空言否認，無足採信，
    本件事證明確，被告犯行堪予認定。
二、核被告乙○○○所為，係犯刑法第三百三十九條第一項之詐欺取財罪。被告先後
    多次犯行，時間緊接，手段相同，觸犯構成要件相同之罪名，顯係基於概括犯意
    反覆為之，應依連續犯之規定論以一罪。
三、原審予以論罪科刑固非無見，惟查原判決認被告乙○○○曾於八十一年間因違反
    麻醉藥品管理條例案件，經本院判處有期徒刑六年確定，並於八十六年八月三日
    執行完畢，因依累犯論科，係屬誤載，此有本院被告全國前案紀錄表在卷可考，
    詐欺金額亦有誤算，均有未洽。被告上訴雖未指摘及此，惟原判決既有可議，自
    應由本院將原判決撤銷改判。爰審酌被告犯罪之動機、目的、手段、詐取之金額
    、對被害人所生之損害及其罹患子宮頸癌併有子宮頸旁組織及骨盆腔、淋巴結轉
    移，有國立成功大學醫學院附設醫院診斷證明書可稽，等一切情狀，量處如主文
    所示之刑。
據上論斷，應依刑事訴訟法第三百六十九條第一項前段、第三百六十四條、第二百九
十九條第一項前段、刑法第五十六條、第三百三十九條第一項、罰金罰鍰提高標準條
例第一條前段，判決如主文。
本案經檢察官劉榮堂到庭執行職務。
中    華    民    國      八十九      年      十一      月      九      日
                                  臺灣高等法院臺南分院刑事第二庭
                                      審判長法官  游    明    仁
                                            法官  陳    清    溪
                                            法官  蘇    重    信
右正本證明與原本無異。
不得上訴。
                                      法院書記官  李    珍    鳳
中    華    民    國      八十九      年      十一      月     十       日
附錄法條：
刑法第三百三十九條第一項：意圖為自己或第三人不法之所有，以詐術使人將本人或
                          第三人之物交付者，處五年以下有期徒刑、拘役或科或
                          併科一千元以下罰金。


司法院資訊處製作；財團法人民間司法改革基金會備份。
